臺灣高等法院刑事裁定
111年度抗字第1793號
抗  告  人
即受 刑 人  張宇堂



上列抗告人即被告因聲請定其應執行刑案件，不服臺灣士林地方
法院中華民國111年10月26日裁定（111年度聲字第1045號），提
起抗告，本院裁定如下：
    主  文
抗告駁回。                                             
    理  由
一、原裁定意旨略以：抗告人即受刑人張宇堂（下稱「抗告人」
    ）因詐欺案件，經臺灣臺北地方法院、原審法院分別判處如
    原裁定附表（下稱「附表」）所示之刑，均已確定在案，有
    附表所示判決、本院被告前案紀錄表在卷可參。是檢察官以
    原審法院為犯罪事實最後判決之法院，聲請就附表所示之罪
    定其應執行之刑，於法並無不合。又附表編號2至9所示之罪
    ，經原審以110年度金訴緝字第4號判決定應執行刑為有期徒
    刑2年2月確定，有上開判決在卷可查，依前說明，自應受前
    開已定應執行刑之內部界限拘束。爰斟酌抗告人犯罪之情節
    、所生損害、侵害之法益種類、法律目的及行為次數，及抗
    告人請求酌定有期徒刑2年2月之意見，對於抗告人所犯數罪
    為整體非難評價，定其應執行刑為有期徒刑2年10月等語。
二、抗告意旨略以：原裁定所定之應執行刑不符比例原則，稍嫌
    過高。抗告人教育程度為國中畢業，遭有心人利用而誤入歧
    途，鑄成大錯。又抗告人年紀稍高，患有糖尿病、低血糖等
    多重疾病，有健保就醫紀錄可查。且抗告人之父親年事甚高
    ，現由抗告人撫養，抗告人擔心入監服刑後，父親之身體健
    康及生活。爰提起抗告，請求撤銷原裁定，更為適當裁定等
    語。
三、按裁判確定前犯數罪者，併合處罰之；數罪併罰，有二裁判
    以上者，依第51條之規定，定其應執行之刑；數罪併罰，分
    別宣告多數有期徒刑者，於各刑中之最長期以上，各刑合併
    之刑期以下，定其刑期，但不得逾30年，刑法第50條第1項
    前段、第53條及第51條第5款分別定有明文。又執行刑之量
    定，雖係事實審法院自由裁量之職權，惟法律上屬於自由裁
    量事項，尚非概無法律性之拘束，在法律上有其外部界限及
    內部界限，前者為法律之具體規定，使法院得以具體選擇為
    適當裁判，此為自由裁量之外部界限。後者則為法院為自由
    裁量時，應考量法律之目的、法律秩序之理念所在，此為自
    由裁量之內部界限。法院為裁判時，二者均不得有所逾越。
    在數罪併罰而有二裁判以上，應定其應執行刑之案件，法院
    所為刑之酌定，固屬自由裁量事項，然對於法律之內、外部
    界限，仍均應受其拘束。倘其所酌定之執行刑，並未違背刑
    法第51條各款所定之方法或範圍（即法律之外部性界限），
    亦無明顯違背公平、比例原則或整體法律秩序之理念（即法
    律之內部性界限）者，即不得任意指為違法或不當（最高法
    院102年度台抗字第596號、101年度台抗字第280號裁定意旨
    參照）。
四、經查，抗告人因犯附表所示之加重詐欺取財等罪，共9罪，
    經臺北地院、原審法院先後判處罪刑確定在案，而各該罪均
    係在附表編號1所示之罪於民國109年10月8日判決確定前所
    犯，並以原審法院為其犯罪事實最後判決之法院，此有各該
    判決及本院被告前案紀錄表附卷可參。原審依檢察官之聲請
    ，就附表所示各罪，定其應執行刑為有期徒刑2年10月，從
    形式上觀察，乃於各刑中之最長期（即附表編號3、6所示有
    期徒刑1年5月）以上，及附表編號2至9曾定之執行刑（有期
    徒刑2年2月），加計其他各裁判所宣告之刑（即附表編號1
    之罪所處有期徒刑1年）之總和（即有期徒刑3年2月）以下
    ，酌定其應執行刑為有期徒刑2年10月〔按前揭各罪宣告刑之
    合併刑期總和雖達有期徒刑11年1月，然定其應執行刑時，
    依不利益變更禁止原則，不得逾前曾定之執行刑即有期徒刑
    2年2月，加計前揭其餘各裁判所宣告刑（即有期徒刑1年）
    之總和即有期徒刑3年2月〕，已敘明係經審酌抗告人犯罪之
    情節、所生損害、侵害之法益種類、法律目的及行為次數，
    及抗告人所陳述之意見，就其所犯數罪為整體非難評價等旨
    ，顯已考量抗告人犯數罪所反映之整體人格特性、各罪彼此
    間之關聯性，基於刑罰目的性及刑事政策之取向等因素，經
    整體衡酌而為適度之評價，符合定刑裁量之外部性界限及內
    部性界限，並無違誤或不當。又抗告人於108年12月間之短
    暫時間內，先後犯前揭加重詐欺罪等共9罪，顯然輕忽法律
    ，並非偶發性犯罪，反映其法治觀念薄弱，自我約束能力不
    足之人格特性及犯罪傾向，在定其應執行刑時，自不宜給予
    過度刑罰優惠。原審就抗告人所犯上開各罪，裁定應執行有
    期徒刑2年10月，既未逾越刑法第51條第5款所定之法律外部
    性界限，亦未逾越法律授予裁量權之目的，並無濫用裁量權
    而違反公平原則、比例原則之情形，未悖於法律秩序之理念
    ，符合法規範之目的，亦未違反內部性界限，自難指為違法
    或不當。抗告意旨以抗告人之個人及家庭狀況，請求從輕量
    刑，指摘原裁定不當，難認有理由。
五、綜上所述，本件抗告為無理由，應駁回其抗告。
據上論斷，應依刑事訴訟法第412條，裁定如主文。
中　　華　　民　　國　　111 　年　　11　　月　　30　　日
                  刑事第十三庭  審判長法　官  吳冠霆
                                      法　官  柯姿佐
                                      法　官  陳勇松
以上正本證明與原本無異。
如不服本裁定，應於收受送達後五日內向本院提出抗告狀。
                                      書記官  施瑩謙
中　　華　　民　　國　　111 　年　　12　　月　　2 　　日